臺灣彰化地方法院刑事判決　　　　　　　　　　　　　九十一年度訴字第二五一號
　　公　訴　人　臺灣彰化地方法院檢察署檢察官
　　被　　　告　甲○○
右列被告因違反廢棄物清理法案件，經檢察官提起公訴（九十年度偵字第八四九二號
），本院判決如左：
    主      文
甲○○未經主管機關許可，提供土地回填、堆置廢棄物，處有期徒刑壹年。緩刑年
。
    事      實
一、甲○○係坐落彰化縣北斗鎮○○段一號土地之所有權人，其明知未經主管機關許
    可，不得提供土地回填、堆置廢棄物，竟自民國八十八年一月間起，至九十年一
    月間止，未經許可，提供前揭土地供某不詳姓名年籍之人載運混凝土塊、廢磚塊
    、鋼筋等建築廢棄物，前來該處回填、堆置。嗣於九十年十一月九日上午九時三
    十分許，在上址為警會同彰化縣環保局人員會勘查獲。
二、案經彰化縣警察局北斗分局報請臺灣彰化地方法院檢察署檢察官偵查起訴。
    理      由
一、訊據被告甲○○矢口否認有何右揭違反廢棄物清理法之犯行，辯稱：伊並無同意
    他人傾倒建築廢棄物於上開土地，查獲時所見之物係他人偷倒的，警訊及偵查中
    所言係指重劃前之事云云。然查：右揭事實，業據被告前於警訊及偵查中坦認不
    諱，並有稽查紀錄、土地所有權狀、現場平面圖各一份及現場照片四張附卷可稽
    。而被告於本院訊問時亦提及曾經叫人前來回填土地，僅填充物品之種類並不清
    楚等情，此與被告前揭所稱遭人暗中傾倒廢棄物之辯解顯不相符；況被告既辯稱
    前揭警、偵訊中所言係指重劃前之土地，卻又表示重劃土地均為其所有，則不論
    重劃前後被告對於該筆土地均有充分之支配權能，如非被告業已出言允諾他人任
    意傾倒建築廢棄物，自無可能長期遭人佔用廣泛面積之土地而不加聞問。另觀卷
    附照片所示，混凝土塊等建築廢棄物上已長出為數甚豐之雜草，幾乎已達完全覆
    蓋原有土塊之程度，足徵土地遭受傾倒該等建築廢棄物已歷經相當時日，被告對
    此應不致毫無所悉。是以被告於本院審理時所辯遭人偷倒廢棄物云云，不僅於警
    、偵訊時從未提及，且有前揭諸多悖於事理之處，顯有未洽，不足採信。本案事
    證已臻明確，被告犯行至堪認定。
二、按行為後法律有變更者，適用裁判時之法律，但裁判前之法律有利於行為人者，
    適用最有利於行為人之法律，刑法第二條第一項定有明文。查被告行為後，廢棄
    物清理法業於九十年十月二十四日修正公布，並自同年月二十六日生效，修正前
    廢棄物清理法第二十二條第二項第四款之規定，已移置修正後第四十六條第一項
    第四款，其法定刑雖由「一年以上五年以下有期徒刑，得併科一百萬元以下罰金
    」，修正為「一年以上五年以下有期徒刑，得併科新台幣三百萬元以下罰金」，
    然二者之法定刑實際上並無輕重不同，是依前開刑法第二條第一項前段規定，自
    應適用裁判時之法律。核被告甲○○所為，係犯修正後廢棄物清理法第四十六條
    第一項第三款之未經主管機關許可提供土地回填、堆置廢棄物罪。又被告提供土
    地回填、堆置之時間前後雖有兩年之久，但其仍僅有單一之提供行為，自無論以
    連續犯之餘地，附此敘明。爰審酌被告任意將土地作為他人傾倒廢棄物之用，對
    於鄰近土地利用及生活環境均生不利影響，及其犯罪動機、目的、手段、所生危
    害、被告於本院訊問時否認犯行之態度、具有高中學歷之智識程度等一切情狀，
    量處如主文所示之刑，以示懲儆。又被告前未曾受有期徒刑以上刑之宣告，有臺
    灣彰化地方法院檢察署刑案資料查註紀錄表及臺灣高等法院被告全國前案紀錄表
    在卷可按，其經此教訓，當知警惕，應無再犯之虞，本院審酌上情，認主文所宣
    告之刑，以暫不執行為宜，爰併宣告緩刑三年，以啟自新。
據上論斷，應依刑事訴訟法第二百九十九條第一項前段，修正後廢棄物清理法第四十
六條第一項第三款，刑法第十一條前段、第二條第一項前段、第七十四條第一款，判
決如主文。
本案經檢察官林裕斌到庭執行職務。
中    華    民    國    九十一      年      四      月      十一        日
                                臺灣彰化地方法院刑事第三庭
                                    法      官  高  文  崇
右正本證明與原本無異。
如不服本判決，應於判決送達後十日內向本院提出上訴狀( 須附繕本 )。
                                    法院書記官  謝  志  鑫
中    華    民    國    九十一      年      四      月      十六        日
廢棄物清理法第四十六條第一項
有下列情形之一者，處一年以上五年以下有期徒刑，得併科新臺幣三百萬元以下罰金
：
一、任意棄置有害事業廢棄物。
二、事業負責人或相關人員未依本法規定之方式貯存、清除、處理或再利用廢棄物，
    致污染環境。
三、未經主管機關許可，提供土地回填、堆置廢棄物。
四、未依第四十一條第一項規定領有廢棄物清除、處理許可文件，從事廢棄物貯存、
    清除、處理，或未依廢棄物清除、處理許可文件內容貯存、清除、處理廢棄物。
五、執行機關之人員委託未取得許可文件之業者，清除、處理一般廢棄物者；或明知
    受託人非法清除、處理而仍委託。
六、公民營廢棄物處理機構負責人或相關人員、或執行機關之人員未處理廢棄物，開
    具虛偽證明。
無許可文件，以經營廢棄物清除、處理為常業者，處三年以上十年以下有期徒刑，得
併科新臺幣九百萬元以下罰金。
